臺灣屏東地方法院刑事判決　　　　　　　94年度交易字第99號
公　訴　人　臺灣屏東地方法院檢察署檢察官
被　　　告　丙○○
選任辯護人　楊四海律師
上列被告因公共危險等案件，經檢察官提起公訴（94年度偵字第
3094號），茲因被告就被訴事實為有罪之陳述，經告知簡式審判
程序意旨，並聽取公訴人、被告及辯護人之意見後，本院合議庭
裁定由受命法官獨任依簡式審判程序審理，判決如下：
    主    文
丙○○服用酒類，不能安全駕駛動力交通工具而駕駛，處拘役伍
拾捌日，如易科罰金，以佰元折算壹日。又對於公務員依法執
行職務時，施強暴，處拘役伍拾捌日，如易科罰金，以佰元折
算壹日。應執行拘役壹佰壹拾陸日，如易科罰金，以佰元折算
壹日。
被訴毀損他人之物部分公訴不受理。
    事    實
一、丙○○前因違反肅清煙毒條例、麻醉藥品管理條例二罪，經
    臺灣高等法院高雄分院以83年度上訴字第958 號分別判處有
    期徒刑12年，褫奪公權7 年、有期徒刑5 年4 月，應執行有
    期徒刑15年，褫奪公權7 年確定，連同另案違反肅清煙毒條
    例，經法院判處有期徒刑3 年3 月確定，及違反麻醉藥品管
    理條例，經法院判處有期徒刑6 月確定，經臺灣高等法院高
    雄分院以83年度聲字第755 號裁定應執行有期徒刑17年，褫
    奪公權7 年，自民國83年10月11日起算，於83年12月2 日入
    監執行，依指揮書應執行至99年6 月6 日縮刑期滿，於91年
    1 月18日縮刑假釋出監。
二、丙○○於前開假釋期間內，於94年6 月20日晚間7 時許，在
    屏東縣長治鄉○○村○○路140 之1 號（起訴書誤載為154
    號）住處飲用高梁酒數杯後，因故與其母甲○○發生爭執，
    而將屋內甲○○所有之電視、酒櫃玻璃、水果等物損毀（毀
    損部分已經告訴人甲○○撤回告訴）。嗣警方據報前來處理
    時，丙○○為將上址門口騰出供警車停放，明知酒精對於人
    體神經系統有抑制作用，酒後從事駕駛行為極易因體內酒精
    作用致身體協調機能及對外界事物之反應能力減弱而發生危
    險，竟仍貿然駕駛原停放該處之車號4376－GO號自用小客車
    進行倒車，惟因體內酒精作用致無法精確有效操控所駕車輛
    ，竟誤將變速器排入前進檔，猶不當操作油門踏板致該車向
    前暴衝，撞及前方約18公尺外之車號6K－4858號警車，旋於
    員警下車對其進行逮捕時，以徒手施強暴之方式毆打執行公
    務中之警員乙○○，致乙○○受有左耳及左臉頰紅腫之傷害
    ，旋經測得丙○○吐氣中酒精濃度達每公升0.41毫克（0.41
    mg/L）而查獲上情。
三、案經屏東縣警察局屏東分局報告臺灣屏東地方法院檢察署檢
    察官偵查起訴。
    理    由
一、有罪部分
  (一)前揭酒後駕車失控衝撞警車，並對執行公務中之警員出手毆
    打施強暴等情，業據被告丙○○於警偵詢及本院審理時自白
    不諱，並經證人即前揭時間到場處理之屏東縣警察局屏東分
    局警員乙○○、郭文忠於警詢中證述綦詳，復有酒精濃度測
    定紀錄表、觀察測試紀錄表、道路交通事故調查報告表、現
    場圖、財團法人屏東基督教醫院診斷證明書1 份、現場照片
    8 幀在卷可稽，堪信為真。按酒精對人體所生影響，於吐氣
    中酒精濃度達每公升0.25毫克時，即已輕微中毒，而有輕度
    協調功能降低，駕車肇事率即為一般人之2 倍，是依道路交
    通安全規則第114 條第2 款規定，汽車駕駛人飲酒後，吐氣
    中所含酒精濃度逾每公升0.25毫克者，即不得駕車；若進而
    其濃度達每公升0.40毫克以上者，肇事率猶達到一般正常人
    6 倍之譜，此觀卷附臺灣高等法院88年10月26日院賓文廉
    字第13407 號致所屬各級法院函檢附法務部88年10月1 日法
    檢字第3641號函暨附件研究報告及中央警察大學蔡中志教
    授製作之「酒精濃度與肇事率之關係表」自明。被告丙○○
    為前揭駕駛行為後，不僅吐氣中酒精濃度達每公升0.41毫克
    ，逾前述肇事率為一般正常人6 倍及禁止駕車之標準，頗具
    危險；以本件具體情形觀之，一般不論為自動排檔或手動排
    檔之各型車輛，為避免操作錯誤，就變速器之設計無不以空
    檔為中心，將起步檔與倒退檔設於相對位置，在正常情形下
    ，幾無誤排之可能，詎前揭時地被告丙○○僅單純操作由靜
    止狀態起動並稍事倒退等簡易步驟，竟仍錯排檔位，猶拙於
    控制油門大小，猛然衝撞前方約18公尺外之警車，造成兩車
    均受損之結果，顯與一般正常人之駕駛作為及對偶發狀況之
    反應迥異，被告丙○○為前揭駕駛行為時，因體內酒精濃度
    作用致不能有效操控所駕自用小客車，已達不能安全駕駛之
    程度等情，堪予認定。今查，酒精對於人體中樞神經系統有
    抑制作用，酒後從事駕駛行為極易因體內酒精作用致身體協
    調機能及對外界事物之反應能力減弱而發生危險，每每造成
    重大交通事故，嚴重危害公眾往來交通安全，乃政府近年來
    大力宣導禁止並取締酒後駕車之行為，此依卷附個人資料為
    具有國中畢業教育程度，並已參與社會共同生活多年之被告
    丙○○所當然知悉者，是其犯罪事證已臻明確，應依法論科
    。
  (二)按汽車係以汽油內燃機為動力，並以行駛公共道路為主要功
    能之車輛，為刑法第185 條之3 規定之動力交通工具。核被
    告丙○○前揭酒後駕駛自用小客車之行為，係犯刑法第185
    條之3 服用酒類致不能安全駕駛動力交通工具而駕駛之公共
    危險罪；又其為抗拒逮捕而出手毆打執勤中員警之行為，係
    犯刑法第135 條第1 項，對於公務員依法執行職務時，施強
    暴之妨害公務罪。爰審酌被告丙○○之年齡、品行、智識程
    度、犯罪所生之損害、犯罪之動機、手段、過程、對於公共
    安全造成危害之程度：被告丙○○為60年10月25日出生、具
    有國中畢業教育程度、以務農為業之人，有年籍資料在卷可
    按，前揭行為時年33歲，正值盛年，其犯公共危險罪時吐氣
    中酒精濃度數值達每公升0.41毫克，所駕動力交通工具為機
    械推力良好之自用小客車，犯罪時地為雨天夜晚之鄉道路段
    ，對於法益造成危險之程度，與其駕車係為讓出車位以便利
    員警辦案，動機非惡，惟犯罪除形成公眾交通往來之危險，
    並已衍生事故，對法益造成實害；及其抗拒逮捕，以徒手施
    暴犯妨害公務罪之手段；並審酌其前因違反肅清煙毒條例、
    麻醉藥品管理條例二罪，經臺灣高等法院高雄分院以83 年
    度上訴字第958 號分別判處有期徒刑12年，褫奪公權7 年、
    有期徒刑5 年4 月，應執行有期徒刑15年，褫奪公權7 年確
    定，連同另案違反肅清煙毒條例，經法院判處有期徒刑3 年
    3 月確定，及違反麻醉藥品管理條例，經法院判處有期徒刑
    6 月確定，經臺灣高等法院高雄分院以83年度聲字第755 號
    裁定應執行有期徒刑17年，褫奪公權7 年，自83年10月11日
    起算，於83年12月02日入監執行，依指揮書應執行至99 年6
    月6 日縮刑期滿，於91年1 月18日縮刑假釋出監，有臺灣高
    等法院被告前案紀錄表及臺灣屏東地方法院檢察署刑案資料
    查註紀錄表各1 份在卷可按，於假釋期間再犯本件二罪，及
    其犯罪時因身罹精神官能性憂鬱症、未明示之衝動控制障礙
    等疾病，致衝動控制力差，無法控制部分行為，須長期服藥
    控制，有屏安醫院附設門診部出具之診斷證明書附卷可按，
    面對前開偶發衝突事件，一時行為失控，及其犯罪後已知坦
    認犯行，並誠心向遭其攻擊之警員乙○○致歉而獲得諒解，
    有本院94年10月20日公務電話紀錄附卷可參，犯後態度尚可
    等一切情狀，量處如主文所示之刑，並定其應執行之刑暨諭
    知易科罰金之折算標準，以資儆懲。
二、公訴不受理部分
  (一)公訴意旨另以：被告丙○○於94年6 月20日晚間7 時許，在
    屏東縣長治鄉○○村○○路140 之1 號（起訴書誤載為154
    號）住處，因向其母甲○○索討新臺幣3,000 元未果，憤而
    基於毀損之犯意，徒手損毀屋內甲○○所有之電視、酒櫃玻
    璃、水果，足生損害於甲○○，因認被告丙○○涉犯刑法第
    254 條毀損罪嫌。
  (二)按刑法第352 條、第354 條至第356 條之罪，須告訴乃論，
    同法第357 條定有明文。告訴乃論之罪，告訴人於第一審辯
    論終結前，得撤回其告訴；又告訴經撤回者，法院應諭知不
    受理之判決，刑事訴訟法第238 條第1 項、第303 條第3 款
    著有規定。
三、前揭被告丙○○毀損甲○○所有物之行為，經檢察官提起公
    訴，認被告丙○○係犯刑法第354 條之毀損罪。依同法第35
    7 條之規定，須告訴乃論。茲據告訴人甲○○於本院審理中
    ，具狀聲請撤回其告訴，揆諸前開說明，應為諭知不受理之
    判決。
據上論斷，應依刑事訴訟法第273 條之1 第1 項、第299 條第1
項前段、第303 條第3 款，刑法第185 條之3 、第135 條第1 項
、第51條第6 款、第41條第1 項前段，罰金罰鍰提高標準條例第
1 條前段、第2 條，判決如主文。
中　　華　　民　　國　　94　　年　　10　　月　　31　　日
                  　交通法庭    法  官  陳松檀
以上正本證明與原本無異。
如不服本判決應於收受本判決送達後10日內向本院提出上訴書狀
，其未敘述上訴理由者，並得於提起上訴後10日內向本院補提理
由書狀（均須按他造當事人之人數附繕本）「切勿逕送上級法院
」
中　　華　　民　　國　　94　　年　　10　　月　　31　　日
                                書記官  魏慧夷
附錄本判決論罪法條全文：
中華民國刑法第135條第1項
對於公務員依法執行職務時，施強暴脅迫者，處3 年以下有期徒
刑、拘役或3 百元以下罰金。
中華民國刑法第185條之3
服用毒品、麻醉藥品、酒類或其他相類之物，不能安全駕駛動力
交通工具而駕駛者，處1 年以下有期徒刑、拘役或3 萬元以下罰
金。
